【裁判字號】    99,訴,1046
【裁判日期】    990827
【裁判案由】    違反毒品危害防制條例
【裁判全文】
臺灣臺南地方法院刑事判決              99年度訴字第1046號
公  訴  人  臺灣臺南地方法院檢察署檢察官
被      告  甲○○
上列被告因違反毒品危害防制條例案件，經檢察官提起公訴（99
年度營毒偵字第158、187號），被告就被訴事實為有罪之陳述，
本院裁定由受命法官獨任進行簡式審判程序，判決如下：
    主    文
甲○○施用第一級毒品，累犯，處有期徒刑柒月；又施用第二級
毒品，累犯，處有期徒刑肆月；又施用第一級毒品，累犯，處有
期徒刑柒月，扣案第一級毒品海洛因壹包(驗餘淨重零點伍公克)
沒收銷燬之，海洛因空包裝袋壹只、殘渣袋貳只及注射針筒伍支
均沒收；又施用第二級毒品，累犯，處有期徒刑肆月。應執行有
期徒刑壹年貳月。扣案第一級毒品海洛因壹包(驗餘淨重零點伍
公克)沒收銷燬之，海洛因空包裝袋壹只、殘渣袋貳只及注射針
筒伍支均沒收。
    事    實
一、甲○○前因施用毒品案件，經本院以94年度毒聲字第628號
    裁定送勒戒處所觀察、勒戒後，認無繼續施用毒品之傾向，
    於民國94年10月11日釋放（另案接續羈押），由臺灣臺南地
    方法院檢察署檢察官以94年度營毒偵字第257號為不起訴處
    分確定。嗣因犯竊盜案件，經臺灣高等法院臺南分院於95年
    1月17日以94年度上易字第616號判處有期徒刑1年6月確定，
    而於95年12月29日執行完畢。
二、詎甲○○猶不知悔改及戒除毒癮，復分別基於施用第一級毒
    品海洛因及第二級毒品甲基安非他命之犯意，而分別為下列
    之施用毒品犯行：
  (一)於99年2月21日晚上某時，在臺南縣新營市○○路193巷20
    弄7號住處內，以注射針筒注射手臂血管之方式，施用第一
    級毒品海洛因1次；另於同日在其友人住處，以將甲基安非
    他命放入玻璃球燒烤之方式，施用第二級毒品甲基安非他命
    1次。嗣其因另涉竊盜案，於99年2月23日18時許，在臺南縣
    新營市○○路70巷5號，為警查獲，並經其同意由警採集其
    尿液送驗結果，發現呈可待因、嗎啡、安非他命、甲基安非
    他命陽性反應，始查悉上情。
  (二)於99年4月22日21時許，在前開住處內，以注射針筒注射手
    臂血管之方式施用第一級毒品海洛因1次；復於同日，在其
    前開住處，以將甲基安非他命放入玻璃球燒烤之方式，施用
    第二級毒品甲基安非他命1次。嗣其因另涉竊盜案，於99年4
    月23日20時30分許，行經臺南縣新營市○○路167巷3弄口時
    ，為警查獲，並扣得海洛因1包（檢驗前淨重0.51公克，淨
    驗餘淨重0.5公克）、注射針筒5支及殘渣袋2小包，而其經
    採尿送驗，結果呈甲基安非他命陽性反應，而查悉上情。
三、案經臺南縣警察局白河分局、新營分局報告臺灣臺南地方法
    院檢察署檢察官偵查起訴。
    理    由
一、本件係經被告於本院當庭表示認罪，而以簡式審判程序加以
    審理，有本院99年8月24日準備程序筆錄及審判筆錄附卷足
    憑，則依據刑事訴訟法第二百七十三條之二、第一百五十九
    條第二項之規定，不適用傳聞法則有關限制證據能力之相關
    規定，合先敘明。
二、訊據被告對上開非法施用第一級毒品海洛因二次及非法施用
    第二級毒品甲基安非他命二次之事實均坦承不諱，且被告於
    上開犯行後為警查獲時所採集之尿液檢體，經送鑑驗結果，
    分別呈嗎啡陽性反應（按海洛因係由嗎啡經化學合成而製得
    ，經注射進入人體後，因代謝分解成嗎啡，因此施打海洛因
    後，由尿液中檢驗結果仍為嗎啡反應）、安非他命及甲基安
    非他命陽性反應，此有長榮大學99年3月5日、99年5月3日所
    出具之濫用藥物錄尿液檢驗確認報告各一紙可稽，而被告所
    持有上開扣案之毒品，經檢驗結果亦有海洛因之成分，此亦
    有法務部調查局99年6月21日調科壹字第09923013560號濫用
    藥物實驗室鑑定書一份可佐(見99年度營毒偵字第158號卷第
    37頁)，互核後均屬相符，足認被告之自白確與事實相符，
    堪以採信。本件被告非法施用第一級海洛因及施用第二級毒
    品甲基安非他命之犯行，事證明確，堪予認定。
三、按海洛因及甲基安非他命業經分別列入毒品危害防制條例第
    二條第二項第一款、第二款所規定之第一級毒品及第二級毒
    品，禁止非法持有、施打及吸用，毒品危害防制條例第二條
    第二項第一款、第二款分別定有明文。被告非法施用海洛因
    及甲基安非他命，核其四次所為，各係犯毒品危害防制條例
    第十條第一項、第二項之施用第一級毒品及施用第二級毒品
    罪；其持有第一級毒品海洛因、第二級毒品甲基安非他命之
    低度行為，各為進而施用之高度行為所吸收，均不另論罪。
    被告所犯四罪，分別係施用第一級毒品罪及施用第二級毒品
    罪，犯意各別，構成要件不同，應分論併罰。被告有如事實
    欄一所示之犯罪科刑及執行紀錄，於95年12月29日執行完畢
    ，此有臺灣高等法院被告前案紀錄表一份在卷可按，其於有
    期徒刑執行完畢後五年內故意再犯本件有期徒刑以上之刑之
    本罪，應依刑法第四十七條第一項規定，論以累犯，並均加
    重其刑。爰審酌被告施用毒品之犯行，在性質上乃屬對自我
    身心健康之自戕行為，尚未嚴重破壞社會秩序、侵害他人權
    益，然其前因施用毒品經送觀察、勒戒後，猶不思戒絕革除
    惡習，再為本件犯罪，顯未因前所受之觀察、勒戒處分而記
    取教訓，及被告犯後坦承犯行，態度良好，並其犯罪之動機
    、目的、手段等一切情狀，各量處如主文所示之刑，並定其
    應執行刑，以資懲儆。至於檢察官雖就被告施用第一級毒品
    海洛因部分求處法定最低刑度即有期徒刑六月，惟被告之犯
    行有上開累犯之加重情形，自應依法加重，檢察官此部分之
    求刑尚有未洽，併此敘明。
四、扣案第一級毒品海洛因一包(檢驗前淨重0.51公克，檢驗後
    淨重0.5公克)，屬毒品危害防制條例第二條第二項第一款所
    列之第一級毒品，不論屬於被告與否，應依毒品危害防制條
    例第十八條第一項前段宣告沒收銷燬之。扣案之海洛因空包
    裝袋一只、殘渣袋二只及注射針筒五支係被告所有供犯罪所
    用之物，業據被告供承在卷，均應依刑法第三十八條第一項
    第二款宣告沒收。至於被告於99年2月21日施用毒品海洛因
    之工具注射針筒及於99年4月22日施用甲基安非他命之工具
    玻璃球，均未扣案，為免日後執行之困難，免不予宣告沒收
    ，而被告99年2月21日施用甲基安非他命之工具玻璃球係其
    友人所有之物，非其所有之物，業據其供稱在卷，亦不得宣
    告沒收，均併此敘明。
據上論斷，應依刑事訴訟法第二百七十三條之一第一項、第二百
九十九條第一項前段，毒品危害防制條例第十條第一項、第二項
、第十八條第一項前段，刑法第十一條前段、第四十七條第一項
、第五十一條第五款、第三十八條第一項第二款，判決如主文。
本案經檢察官孫昱琦到庭執行職務。
中    華    民    國    99    年    8     月    27    日
                        刑事第十三庭  法  官  徐文瑞
以上正本證明與原本無異。
如不服本判決應於收受本判決後10日內向本院提出上訴書狀，並
應敘述具體理由。其未敘述上訴理由者，應於上訴期間屆滿後20
日內向本院補提理由書狀（均須按他造當事人之人數附繕本）「
切勿逕送上級法院」。
                                      書記官  何小玉
中    華    民    國    99    年    8     月    27    日
附錄法條：
毒品危害防制條例第10條
施用第一級毒品者，處六月以上五年以下有期徒刑。
施用第二級毒品者，處三年以下有期徒刑。

司法院資訊處製作；財團法人民間司法改革基金會備份。
